臺灣桃園地方法院小額民事判決　　　 109年度桃小字第2554號
　
原　　　告　孔祥安　
訴訟代理人　李昇翰　
被　　　告　蔡政廷　
訴訟代理人　黃柏霖　
複　代理人　張嘉琪　
　
上列當事人間請求損害賠償事件，本院於民國110 年9 月10日言
詞辯論終結，判決如下：
    主    文
被告應給付原告新臺幣肆萬參仟柒佰柒拾元，及自民國一百零九
年十月三十日起至清償日止，按週年利率百分之五計算之利息。
訴訟費用新臺幣壹仟元由被告負擔。
本判決得假執行。
    理由要領
一、被告於民國109 年3 月24日21時55分許，駕駛車號AJZ-7916
    號自用小客車，行經國道一號北向53公里100 公尺處時，因
    未保持安全距離，致撞擊原告駕駛之車號5999-YX 號自用小
    客車（下稱系爭車輛），致系爭車輛受損等情，業據其提出
    國道公路警察局道路交通事故當事人登記聯單等為證，並據
    本院依職權向內政部警政署國道公路警察局第一公路警察大
    隊調閱本件道路交通事故現場圖、初步分析研判表、調查報
    告表㈠㈡、調查筆錄及現場照片等資料，經核與原告所述相
    符，且為被告所不爭執，堪認原告之主張為真實，被告自應
    就此負侵權行為之損害賠償責任。
二、原告主張：於事故當日乘坐計程車，支出車資共計新臺幣（
    下同）870 元乙節，業據原告提出計程車乘車證明為證（見
    本院卷第21頁），且為被告所不爭執（見本院卷第68頁反面
    ），是原告此部分之請求，自應准許。原告另主張：伊為補
    習班老師，其於系爭車輛維修期間（自109 年3 月25日起至
    109 年4 月27日止），因無車使用而有另行租借車輛之必要
    ，故租車33日，支出租車費用42,900元乙節，業據其提出桃
    苗汽車股份有限公司出具之修車日數證明、怡達租賃有限公
    司出具之統一發票及先勝補習班、功學補習班、補習班、多
    益補習班出具在職證明書為證。衡以原告本有使用車輛之需
    求，其因系爭車輛於維修期間無法使用，而需另行以其他交
    通工具為代步，則原告因而支出之代步租車費用自應認為係
    系爭事故所致之損害，而與被告前開不法侵權行為具相當因
    果關係。又依目前短期租車之市場行情，本院認原告主張租
    車費用以1 日1,300 元計尚無不當，是原告執此主張請求被
    告賠償代步租車費用42,900元，自屬有據。
三、至被告雖辯以：系爭車輛修護期間可搭計程車代步，無須租
    用車輛，而原告住家至補習班之來回計程車費用，週一至先
    勝補習班730 元、週二至功學補習班1,490 元、週三至坮大
    補習班500 元，週四至週六至多益補習班620 元，每週為4,
    580 元（620 元×3 ＋730 元＋1,490 元＋500 元＝4,580
    元），於系爭車輛維修期間，共四週及週三至週日，費用應
    為20,680元（4,580 元×4 ＋620 元×3 ＋500 元＝20,680
    元）云云。惟查，原告本以系爭車輛作為日常交通工具，於
    該車送修期間，仍以相同種類之汽車作為代步工具，應屬合
    理，況原告為補習班老師，理當會開車往返住家及工作地點
    ，且系爭車輛為一般房車，本應即供原告平日及假日作代步
    工具，堪認原告使用汽車作為交通工具之生活便利性，當不
    應因系爭事故而受影響，而系爭車輛既因系爭事故，導致原
    告於系爭車輛送修期間而喪失使用系爭車輛之機會，其因而
    必須向他人租借車輛用以代步而支出之租金，即屬因被告之
    侵權行為所致之損害結果，依前開說明，被告自得就此部分
    支出之損害請求賠償，被告前揭所辯，尚非可取。
四、綜上所述，原告依侵權行為法律關係，請求被告給付43,770
    元，及自起訴狀繕本送達被告（於109 年10月19日為寄存送
    達，經10日於109 年10月29日生效，見本院卷第48頁）之翌
    日即109 年10月30日起至清償日止，按週年利率5%計算之利
    息，為有理由，應予准許。
五、本件係依民事訴訟法第436 條之8 第1 項適用小額訴訟程序
    所為之判決，依同法第436 條之20之規定，法院為被告敗訴
    之判決時，應依職權宣告假執行。
六、本件事證已臻明確，兩造其餘攻擊防禦方法及所提證據，經
    核與判決結果均無影響，爰不一一論列，併此敘明。
七、訴訟費用負擔之依據：民事訴訟法第78條。並依同法第436
    條之19第1 項規定，確定訴訟費用額1,000 元由被告負擔。
　
中    華    民    國   110    年    9     月    24    日
                  桃園簡易庭  法  官  汪智陽
以上正本係照原本作成。
如不服本判決，應於送達後20日內，向本院提出上訴狀並表明上
訴理由，如於本判決宣示後送達前提起上訴者，應於判決送達後
20日內補提上訴理由書（須附繕本）。
如委任律師提起上訴者，應一併繳納上訴審裁判費。
中    華    民    國   110    年    9     月    24    日
                              書記官  陳家蓁
附錄：
一、民事訴訟法第436條之24第2項：
    對於小額程序之第一審裁判上訴或抗告，非以其違背法令為
    理由，不得為之。
二、民事訴訟法第436條之25：
    上訴狀內應記載上訴理由，表明下列各款事項：
    ㈠原判決所違背之法令及其具體內容。
    ㈡依訴訟資料可認為原判決有違背法令之具體事實。
三、民事訴訟法第471條第1項：（依同法第436條之32第2項規定
    於小額事件之上訴程序準用之）
    上訴狀內未表明上訴理由者，上訴人應於提起上訴後20日內
    ，提出理由書於原第二審法院；未提出者，毌庸命其補正，
    由原第二審法院以裁定駁回之。